ACORDAO-COMPLETO-2385523

ACÓRDÃO DE RELAÇÃO

ACÓRDÃO DE RELAÇÃO 12555/2019 ATA 42/2019 - SEGUNDA CÂMARA

Acórdão 12555/2019-TCU-Segunda Câmara
Os Ministros do Tribunal de Contas da União, quanto ao processo a seguir relacionado, ACORDAM, por unanimidade, com fundamento nos arts. 71, inciso III, da Constituição Federal de 1998, 1º, inciso V, e 39, inciso I, da Lei nº 8.443, de 16 de julho de 1992, 143, inciso II, 259, inciso I, e 260, § 5º, do Regimento Interno do TCU e 7º da Resolução nº 206, de 24 de outubro de 2007, em considerar prejudicada, por perda de objeto, a apreciação dos atos de admissão de pessoal dos interessados abaixo qualificados, de acordo com os pareceres emitidos nos autos:
1. Processo TC-Processo 034.715/2019-3 (ATOS DE ADMISSÃO) 
	1.1. Interessados: Francisco do Vale (XXX.520.561-XX) ; Henrique da Costa e Silva (XXX.604.741-XX) ; Jadson Luiz Bento Ferreira (XXX.095.791-XX) ; Luiz Eduardo Marques Figueira (XXX.817.361-XX) ; Marcia Rangel Bezerra de Sousa (XXX.688.031-XX) ; Maria Julia Pereira Spina (XXX.402.247-XX) ; Michel Rosa Lopes (XXX.956.571-XX) ; Nathanael da Silva Balduino (XXX.556.131-XX) ; Rachel Pereira da Rocha Miranda (XXX.398.411-XX) ; Rafael Roosevelti dos Santos (XXX.197.081-XX) ; Rafael de Paiva Lima (XXX.239.191-XX) ; Raimundo Pereira da Silva (XXX.198.851-XX) ; Rejane Martins dos Santos (XXX.324.101-XX) ; Renata Cinat Peres (XXX.024.308-XX) ; Robson de Sousa Costa (XXX.486.781-XX) ; Tassiano Gonzaga Gabriel (XXX.133.441-XX) ; Vitor Silva de Deus (XXX.558.821-XX) ; Wallacen Ribeiro Veloso (XXX.477.301-XX) ; Wellington Mendonca Barbosa (XXX.586.851-XX) ; Wesley Soares do Vale (XXX.961.851-XX) .
	1.2. Órgão/Entidade: Empresa Brasileira de Correios e Telégrafos.
	1.3. Relator: Ministro Augusto Nardes.
	1.4. Representante do Ministério Público: Procurador Júlio Marcelo de Oliveira.
	1.5. Unidade Técnica: Secretaria de Fiscalização de Pessoal (SEFIP) .
	1.6. Representação legal: não há.
	1.7. Determinações/Recomendações/Orientações: não há.

Segunda Câmara

Francisco do Vale (XXX.520.561-XX); Henrique da Costa e Silva (XXX.604.741-XX); Jadson Luiz Bento Ferreira (XXX.095.791-XX); Luiz Eduardo Marques Figueira (XXX.817.361-XX); Marcia Rangel Bezerra de Sousa (XXX.688.031-XX); Maria Julia Pereira Spina (XXX.402.247-XX); Michel Rosa Lopes (XXX.956.571-XX); Nathanael da Silva Balduino (XXX.556.131-XX); Rachel Pereira da Rocha Miranda (XXX.398.411-XX); Rafael Roosevelti dos Santos (XXX.197.081-XX); Rafael de Paiva Lima (XXX.239.191-XX); Raimundo Pereira da Silva (XXX.198.851-XX); Rejane Martins dos Santos (XXX.324.101-XX); Renata Cinat Peres (XXX.024.308-XX); Robson de Sousa Costa (XXX.486.781-XX); Tassiano Gonzaga Gabriel (XXX.133.441-XX); Vitor Silva de Deus (XXX.558.821-XX); Wallacen Ribeiro Veloso (XXX.477.301-XX); Wellington Mendonca Barbosa (XXX.586.851-XX); Wesley Soares do Vale (XXX.961.851-XX).

AUGUSTO NARDES

não há.

Procurador Júlio Marcelo de Oliveira.

ATOS DE ADMISSÃO (ADS)

Secretaria de Fiscalização de Pessoal (SEFIP).